臺灣桃園地方法院刑事判決　　　　　　　　　　　　　九十年度易字第二七九九號
　　公　訴　人　臺灣桃園地方法院檢察署檢察官
　　被　　　告　乙○○
右列被告因詐欺等案件，茲經檢察官提起公訴（九十年度偵字第五四五九號），本院
判決如左：
    主      文
乙○○意圖為自己不法之所有，以詐術使人將本人之物交付，累犯，處有期徒刑伍月
，如易科罰金，以佰元折算壹日。
    事      實
一、乙○○曾於民國（下同）八十七年間犯傷害罪，經本院判處有期徒刑三月，如易
    科罰金，以三百元折算一日，於八十八年十一月三十日執行完畢，竟不知悔改，
    意圖為自己不法之所有，於九十年三月二十二日，在桃園縣大溪鎮○○路○段一
    百四十七之一號，向甲○○○○份有限公司（下稱友邦公司、代表人謝仕榮，設
    於台北市○○○路○段二百七十號七之一樓），以動產擔保之附條件買賣方式購
    買七Ｇ─八二四九自用小客車，總價新臺幣（下同）七十一萬八千元、頭款十一
    萬八千元、餘款自八十九年四月二十四日至九十三年三月二十四日止，每月繳付
    一萬七千七百八十二元，並約定標的物放置桃園縣八德市○○○街六號，詎乙○
    ○明知其為動產擔保交易之債務人，竟意圖為自已不法利益，於九十年三月二十
    九日，利用友邦公司未及辦理上開附條件買賣登記，前往李立雄經營位於桃園縣
    桃園市○○路二五七之八號「豊群當鋪」，以該車典當七萬元並提供設定動產抵
    押登記，經於同月三十一日登記完峻，足生損害於債權人友邦公司，嗣於九十年
    四月二十一日，再請鄭文旺代償前述當鋪借款款項，相同提供設定動產抵押登記
    予鄭文旺，其間致使友邦公司前經桃園監理站辦理該附條件買賣登記遭受退件，
    致於九十年六月一日協議代償鄭文旺部份款項而得於九十年六月十五日獲准同站
    辦理上開約定登記完畢，乙○○則分期款迄未付分文，始悉受騙。
二、案經友邦公司代表人謝仕榮代表訴請臺灣桃園地方法院檢察署檢察官偵查起訴。
    理      由
一、訊之被告乙○○對於前開約定設定附條件買賣、典當借款、代還借款，先後二次
    （親筆簽名）設定動產擔保抵押等事實坦承不諱，惟否認有何詐欺等犯行，辯稱
    ：並無詐欺之意云云。惟查，右揭犯行，業經告訴人友邦公司代理人游晉觀、朱
    立豪之指述明確，並經證人李立雄、鄭文旺與豊群當鋪承辦人鄭淑卿於偵查中證
    述在卷，並有交通部公路局新竹區監理所桃園監理站九十年六月二十九日九十竹
    監桃字第一八九八四號函附上開動產抵押設定登記申請書與動產抵押契約書、動
    產擔保附條件買賣設定登記申請與附條件買賣契約書及前述當票、當鋪存根等附
    卷可參，被告雖另辯稱：伊未設定上開動產抵押，亦不知友邦公司無法照約辦理
    附條件買賣登記云云，核係空言圖卸，不足採信。參諸被告甫於九十年三月二十
    二日以分期付款方式，購買前開自用小客車，僅繳納頭期款十一萬餘元，即於短
    短一個月內，向前開當鋪及鄭文旺二人質押借款，一次十萬元，一次二十萬元，
    其亦且僅付告訴人頭期款外，四十八期分期款均未繳納分文，亦可見其無資力、
    無付款之意圖甚明。綜上，被告前開辯詞無非臨訟卸責之詞，不足採信。是本件
    事證已明，被告前開犯行，堪予認定。
二、核被告前開所為係犯刑法第三百三十九條第一項之詐欺取財及動產擔保交易法第
    三十八條之不法處分標的物罪，被告所犯二罪間，有方法結果之牽連關係，為牽
    連犯，應從一重之詐欺取財罪處斷。被告曾受如事實所載之有期徒刑執行完畢，
    有臺灣桃園地方法院檢察署刑案資料查註紀錄表足憑，其於五年以內再犯本件有
    期徒刑以上之罪，均為累犯，應依刑法第四十七條規定分別加重其刑。爰審酌被
    告犯罪之動機、目的、手段，及其品性、生活狀況、智識程度、犯罪所生之損害
    ，及犯罪後態度等一切情狀，量處如主文所示之刑，並諭知易科罰金之折算標準
    。
據上論斷，應依刑事訴訟法第二百九十九條第一項前段，動產擔保交易法第三十八條
，刑法第十一條前段、第三百三十九條第一項、第四十一條第一項前段、第五十五條
、第四十七條，罰金罰鍰提高標準條例第一條前段、第二條第一項，判決如主文。
本案經檢察官許曉微到庭執行職務。
中      華      民      國    九十一    年      五      月      十三    日
                                      臺灣桃園地方法院刑事第六庭
                                          法  官    游  紅  桃
右正本證明與原本無異。
如不服本判決，應於判決送達後十日內向本院提出上訴狀 (應附繕本)，上訴於臺灣
高等法院。
                                          書記官    王  元  宏
中      華      民      國    九十一    年      五      月    二十      日
附錄論罪科刑法條：
中華民國刑法第三百三十九條 （普通詐欺罪）
意圖為自己或第三人不法之所有，以詐術使人將本人或第三人之物交付者，處五年以
下有期徒刑、拘役或科或併科一千元以下罰金。
以前項方法得財產上不法之利益或使第三人得之者，亦同。
前二項之未遂犯罰之。
動產擔保交易法第三十八條 （處分標的物之處罰）
動產擔保交易之債務人，意圖不法之利益，將標的物遷移、出賣、出質、NULL移轉、
抵押或為其他處分，致生損害於債權人者，處三年以下有期徒刑、拘役或科或併科六
千元以下之罰金。
